臺灣南投地方法院刑事判決
                                       110年度訴字第53號
公  訴  人  臺灣南投地方檢察署檢察官 
被      告  賴兆陞


            林竣豪（原名林俊豪）  



上列被告因傷害等案件，經檢察官提起公訴（108 年度偵字第38
44號、109 年度偵字第3822號），本院判決如下：
    主  文
乙○○共同犯傷害罪，累犯，處有期徒刑柒月。
林竣豪共同犯傷害罪，累犯，處有期徒刑柒月。
    事  實
一、緣乙○○、林竣豪與甲○○於民國108 年8 月間，共同謀議由香
    港地區運送黃金進入印度境內，每公斤黃金約可賺取新臺幣
    （下同）7 萬3 千元之價差，乙○○遂先向不知名之黃金賣家
    購買黃金18條並交付甲○○（每條1 公斤，共18公斤），惟上
    開金條竟遭甲○○及甲○○之前夫洪華陞詐騙取走（甲○○、洪華
    陞所涉共同詐欺取財罪部分，另由本院審理），乙○○、林竣
    豪乃於108 年8 月16日18時08分許，與甲○○相約在彰化縣○○
    市○○路0 段000號之星巴克員林門市討論如何歸還黃金，當
    日乙○○、林竣豪遂要求甲○○共同前往臺北市新店區華城路上
    某處鐵皮屋（下稱新店鐵皮屋）說明詳情。乙○○、林竣豪及
    甲○○於108 年8 月16日21時許到達上開鐵皮屋後，因甲○○無
    法解釋金條下落，乙○○、林竣豪與數名年籍不詳之男子，乃
    共同基於傷害、剝奪他人行動自由之犯意聯絡，先由姓名年
    籍不詳之男子將甲○○之雙手用塑膠束帶反綁，以此方式剝奪
    甲○○之自由，再以熱融膠、棒球棍、電擊棒毆打甲○○，造成
    甲○○受有背部擦挫傷、上下肢多處挫傷、左側腕部及左側大
    腿擦傷之傷害，甲○○遭毆打後乃告知乙○○本案全係洪華陞所
    規劃詐騙，乙○○、林竣豪遂要求甲○○帶同前往洪華陞位於南
    投之住處，並由林竣豪另找不知情之饒家銘、留紹菲、莊家
    豪（饒家銘、留紹菲、莊家豪涉嫌妨害自由部分，另由檢察
    官為不起訴處分確定）陪同甲○○前往，嗣林竣豪駕駛車牌號
    碼000-0000號自用小客車，搭載饒家銘、留紹菲、莊家豪及
    甲○○，於108 年8 月17日6 時57分共同抵達洪華陞位於南投
    縣○○鎮○○0 路00巷00號住處，甲○○進入住處後，隨即向洪華
    陞之母洪玉梅透露被限制自由之事，洪玉梅乃立即報警，經
    警到場處理而查獲上情。
二、案經甲○○訴由南投縣政府警察局草屯分局報告臺灣南投地方
    檢察署檢察官偵查起訴。
    理  由
一、證據能力之認定：
㈠㈠按被告以外之人於審判外之言詞或書面陳述，除法律有規定
    者外，不得作為證據；又被告以外之人於審判外之陳述，雖
    不符刑事訴訟法第159 條之1 至第159 條之4 之規定，而經
    當事人於審判程序同意作為證據，法院審酌該言詞陳述或書
    面陳述作成時之情況，認為適當者，亦得為證據。當事人、
    代理人或辯護人於法院調查證據時，知有第159 條第1 項不
    得為證據之情形，而未於言詞辯論終結前聲明異議者，視為
    有前項之同意，刑事訴訟法第159 條第1 項及第159 條之5
    分別定有明文。經查，本判決下列所引用被告乙○○、林竣豪
    以外之人於審判外之陳述，檢察官、被告乙○○、林竣豪迄於
    本院言詞辯論終結前均未聲明異議，本院審酌上開證據資料
    作成時之情況，尚無違法不當或證明力明顯過低之瑕疵，亦
    認為以之作為證據應屬適當，爰依上開規定，認前揭證據資
    料均有證據能力。
㈡㈡次按除法律另有規定外，實施刑事訴訟程序之公務員因違背
    法定程序取得之證據，其有無證據能力之認定，應審酌人權
    保障及公共利益之均衡維護，刑事訴訟法第158 條之4 定有
    明文。本案以下所引用之非供述證據，並無證據證明係實施
    刑事訴訟程序之公務員違背法定程序所取得，且經本院於審
    理時合法踐行調查程序，自應認均具有證據能力，得作為證
    據。
二、認定犯罪事實所憑之證據及理由：
    訊據被告乙○○、林竣豪均矢口否認有何傷害、剝奪行動自由
    等犯行，被告乙○○辯稱略以：當初是伊與甲○○合作要運送黃
    金，後來黃金被騙走之後才知道甲○○的先生洪華陞也有參與
    ，但伊找不到洪華陞，所以伊才會找甲○○出面解決，案發當
    天伊帶甲○○去新店鐵皮屋後，伊有到外面抽煙，現場還有其
    他跟甲○○有過節的人，伊回到鐵皮屋後才發現甲○○有傷，但
    不是伊打的，伊沒有傷害或限制甲○○行動云云。被告林竣豪
    辯稱略以：當天伊是與乙○○要找甲○○解決黃金的事情，甲○○
    也同意和我們去新店，伊帶甲○○去新店之前沒有印象甲○○有
    受傷，直到載甲○○回南投時才發現甲○○有受傷，但伊沒有打
    甲○○，伊不知道甲○○為何受傷云云。經查：
  ㈠被告乙○○、林竣豪於108 年8 月16日18時08分許，與甲○○相
    約在彰化縣○○市○○路0 段000號之星巴克員林門市見面，甲○
    ○並於當天晚上隨同乙○○、林竣豪前往新店鐵皮屋，甲○○於1
    6日當晚即遭留置於新店鐵皮屋未離開，直至林竣豪於翌日
    （17日）駕車搭載甲○○、饒家銘、留紹菲及莊家豪前往洪華
    陞南投住處，甲○○隨即聯繫洪華陞之母洪玉梅報警並驗傷，
    經驗傷後甲○○受有背部擦挫傷、上下肢多處挫傷、左側腕部
    及左側大腿擦傷之傷害等情，業經被告乙○○、林竣豪固不爭
    執，並有現場照片、被害人受傷照片、證件翻拍照片共17張
    、甲○○之佑民醫院診斷證明書、監視器擷取照片98張、車輛
    詳細資料報表、車牌號碼000-0000車行紀錄表在卷可稽（見
    第17003 號警卷第91頁至101 頁，第15906 號警卷第82頁至
    106 頁、第114 頁至115 頁、第116 頁至119 頁），此部分
    事實，應堪認定。　
　㈡證人即告訴人甲○○於警詢中證稱略以：伊前夫洪華陞與被告
    乙○○、林竣豪有黃金買賣糾紛，乙○○找不到伊前夫，所以才
    會找伊處理，乙○○、林竣豪在星巴克那邊要求伊去新店那邊
    討論，伊隨同乙○○、林竣豪到新店鐵皮屋後，現場看到數10
    名男子，也有看到梁詩盈，之後就有人先用塑膠束帶把伊跟
    梁詩盈綁起來，然後用膠條及電擊棒毆打伊，因為伊是從背
    面被押著頭打，所以伊沒有看到是何人出手，後來乙○○叫林
    竣豪開車載伊去南投找洪華陞，伊到南投時看見伊公婆都在
    現場，伊找機會才請伊婆婆報警等語（參見第17003 號警卷
    第69頁至75頁）；又於偵查中證稱略以：伊前夫洪華陞與被
    告乙○○、林竣豪有黃金買賣糾紛，乙○○找不到伊前夫，所以
    才會找伊負責，伊之前原本想與乙○○、林竣豪在警局調解，
    但他們不肯，後來相約在星巴克協調，乙○○一進星巴克就要
    求伊去新店，伊在新店鐵皮屋現場看到數10名男子，也有看
    到梁詩盈，之後就有人先用塑膠束帶把伊綁起來，然後用熱
    溶膠及電擊棒毆打伊，但伊沒有看到是誰出手的，伊只確定
    乙○○、林竣豪有在現場，後來乙○○叫林竣豪開車載伊去南投
    找洪華陞，伊到南投時看見伊公婆都在現場，伊找機會跟伊
    婆婆說要報警，之後就來了2 名警員，伊才跟警員說伊被毆
    打，警員就帶伊回警局作筆錄並驗傷等語（參見第3844號偵
    卷第15頁至19頁）。　
　㈢證人梁詩盈於警詢中證稱略以：伊一開始是向洪華陞借款10
    萬元，洪華陞遂因此要求伊配合盜取乙○○的黃金，之後乙○○
    知道伊有參與此事便聯絡伊，伊遂將洪華陞如何指示騙取黃
    金的過程像乙○○解釋，乙○○要求伊至新店鐵皮屋與實際金主
    說明，伊到場後發現甲○○也在現場，因為伊的視線被擋住，
    所以伊沒有看到甲○○被毆打的情形，但伊有聽到甲○○一直在
    求救、求饒，伊推測可能是乙○○發現甲○○有參與盜取黃金，
    所以甲○○才會被打等語（參見第15906號警卷第65頁至67頁
    ）。
　㈣證人洪玉梅於警詢及偵查中證稱略以：108 年8 月17日7 時
    許，當時伊從住家2 樓與孫子一同下樓，伊當時聽見甲○○向
    另外2 名男子說：要看一下兒子，然後甲○○就主動走進屋內
    ，該2 名男子就站在門外，然後甲○○就偷偷向伊說遭人綁架
    ，請伊趕快去報案，甲○○還用手比傷勢給伊看，看伊被打的
    情形，伊就趕緊向警方報案，隨後警方就到場，然後就將伊
    、伊先生、甲○○及孫子都帶來派出所，伊沒有跟其他位男子
    說到話等語（參見第15906 警卷第78頁至79頁，第3844號偵
    卷第104 頁至107 頁）。　
　㈤綜合上開證據所示，告訴人甲○○已就被限制自由及傷害之過
    程證述綦詳，並與證人梁詩盈、洪玉梅之證述相符，且觀之
    甲○○之受傷照片，案發當天其背部、上下肢、左側腕部及左
    側大腿多處確有長條狀擦挫傷痕跡，足認甲○○之證述遭被告
    乙○○、林竣豪及數名不詳男子限制行動及傷害之事實應屬真
    實，被告乙○○、林竣豪上開所辯顯係卸責之詞，不足採信。
    本案事證明確，被告等上開犯行堪以認定，應予依法論科。
    　　
三、論罪科刑之理由：
  ㈠按妨害自由罪，並非以傷人為當然之手段，若行為人另具有
    傷害故意，且發生傷害結果，自應成立傷害罪名，如經合法
    告訴，即應負傷害罪責，最高法院94年度台上字第4781號判
    決意旨參照。核被告乙○○、林竣豪所為，均係犯刑法第277 
    條第1 項之傷害罪、刑法第302 條第1 項之剝奪他人行動自
    由罪。
  ㈡被告乙○○、林竣豪與數名年籍不詳之男子就前開犯行，有犯
    意聯絡及行為分擔，應依刑法第28條規定，論以共同正犯。
  ㈢被告乙○○、林竣豪以一行為同時觸犯前開妨害自由及傷害罪
    ，為想像競合關係，應依刑法第55條前段規定，從一重之傷
    害罪處斷。
  ㈣被告乙○○前於105 年間因傷害案件，經臺灣高等法院以106 
    年度上訴字第2237號判決有期徒刑3 月確定，並於108 年7 
    月19日易科罰金執行完畢；被告林竣豪前於105 年間因公共
    危險案件，經臺灣臺北地方法院以105 年度交簡字第2310號
    判決判處有期徒刑2 月確定，並於105 年12月22日易科罰金
    執行完畢等情，有渠等之臺灣高等法院前案紀錄表在卷可稽
    ，渠等受徒刑執行完畢後，5 年以內故意再犯本件有期徒刑
    以上之罪，均為累犯。而本院審酌司法院釋字第775 號解釋
    意旨，認被告等所為前案均為故意犯罪，本案又故意為傷害
    及剝奪行動自由犯行，故渠等對刑罰反應力顯然薄弱，是認
    被告等本案犯行，倘加重其最低法定本刑，尚無罪刑不相當
    之情形，爰均依刑法第47條第1 項規定加重其刑。
  ㈤爰審酌被告乙○○、林竣豪僅因債務糾紛，竟一同剝奪告訴人
    甲○○之行動自由，並造成告訴人之傷害，渠等所為實屬不該
    ，且被告等犯後仍否認犯行，態度不佳，復斟酌渠等本案之
    犯罪動機、目的、手段，被告乙○○於本院審理中自陳高中肄
    業之教育程度，目前從事當舖業，與太太及3 位未成年子女
    同住，經濟狀況小康；被告林竣豪國中肄業，目前擔任司機
    隨車助手，經濟狀況勉持，未婚、與母親及妹妹同住等一切
    情狀，分別量處如主文所示之刑。
  ㈥沒收部分，用以傷害告訴人之熱融膠條、電擊棒等均非被告
    乙○○、林竣豪所有，亦均未扣案，且被告等亦不知上開熱融
    膠條、電擊棒下落，無證據證明尚屬存在，衡量上開犯罪工
    具非難取得，價值不高，欠缺刑法上之重要性，爰依刑法第
    38條之2 第2 項，均不予諭知沒收。
據上論斷，應依刑事訴訟法第299 條第1項前段，判決如主文。
本案經檢察官李英霆提起公訴，檢察官張弘昌、劉景仁到庭執行
職務。
中　　華　　民　　國　 111　　年　　1 　　月　　24　　日
                          臺灣南投地方法院刑事第二庭
                              審判長法  官  楊國煜
　　                                法  官  劉彥宏
　　　　　　　　　　　　　　　      法  官　羅子俞　　
以上正本證明與原本無異。 
如不服本判決應於判決送達後20日內向本院提出上訴狀，（均須
按他造當事人之數附繕本）「切勿逕送上級法院」。
告訴人或被害人如對於本判決不服者，應具備理由請求檢察官上
訴，其上訴期間之計算係以檢察官收受判決正本之日期為準。
                                     書記官 吳瓊英
中　　華　　民　　國　　111 　年　　1 　　月　　24　　日
附錄本案論罪科刑法條：
中華民國刑法第277條
傷害人之身體或健康者，處5年以下有期徒刑、拘役或50萬元以
下罰金。
犯前項之罪，因而致人於死者，處無期徒刑或7年以上有期徒刑
；致重傷者，處3年以上10年以下有期徒刑。

中華民國刑法第302條
私行拘禁或以其他非法方法，剝奪人之行動自由者，處5年以下
有期徒刑、拘役或9千元以下罰金。
因而致人於死者，處無期徒刑或7年以上有期徒刑；致重傷者，
處3年以上10年以下有期徒刑。
第1項之未遂犯罰之。